# 专项应付款的利息问题

提问人：ckingz 时间：2015-09-30 09:39:03
RT，收到一笔政府拨付专项应付款，发文明确规定在 9 月 30 日前若项目未能批复，该笔款项将计息收回。
请教各位我的理解是否正确：在 9 月 30 日前产生的利息都计入专项应付款-该明细项目科目下，之后的利息确认为利息收入计入利润表；还是以项目批复时间为准，比如 8 月 21 日拿到项目批复， 8 月 21 日前的利息计入专项应付款，之后的确认利息收入？？？

回答人：chenyiwei
应当是后者。因为在项目获得批复以后，导致该专项应付款可能被收回的因素已经消失（请自行核对还有无其他可能导致被收回的因素），政府对自该日起产生的利息不再有索回的要求权，利息收入可以作为净资产的增加，所以可以计入损益。